ja: ホーム・ガーデン > キッチン・ダイニング > キッチン家電関連用品 > フードプロセッサー関連用品 > カッティングディスク: 千切りディスク; 細切りディスク
pt-BR: Casa e jardim > Produtos de cozinha e aparelhos de jantar > Acessórios para eletrodomésticos de cozinha > Acessórios para processadores de alimentos > Discos de corte: Discos para corte julienne; Discos de corte em tiras
zh-TW: 居家和庭園 > 廚房與餐廳 > 廚房電器配件 > 食物處理機相關配件 > 切割片: 切絲盤; 刨絲盤
es: Casa y jardín > Cocina y comedor > Accesorios para aparatos de cocina > Accesorios para procesadores de alimentos > Discos de corte: Discos para corte en juliana; Discos trituradores
it: Casa e giardino > Cucina e pranzo > Accessori strumenti cucina > Accessori per robot da cucina > Dischi da taglio: Dischi per julienne; Dischi per sminuzzare
vi: Nhà và vườn > Phòng bếp và phòng ăn > Phụ kiện đồ dùng nhà bếp > Phụ kiện chế biến thực phẩm > Đĩa cắt: Đĩa thái sợi; Đĩa băm nhỏ
ro-RO: Casă și grădină > Bucătărie și sufragerie > Accesorii pentru electrocasnice de bucătărie > Accesorii roboți de bucătărie > Discuri pentru tăiere: Discuri de tăiere julienne; Discuri de mărunțire
tr: Ev ve Bahçe > Mutfak ve Yemek > Mutfak Aleti Aksesuarları > Mutfak Robotu Aksesuarları > Kesme Diskleri: Jülyen Kesme Diskleri; Doğrama Diskleri
cs: Dům a zahrada > Kuchyně a jídelny > Kuchyňské spotřebiče – příslušenství > Příslušenství ke kuchyňským robotům > Kotouče: Kotouče na julienne; Kotouče na strouhání
sl-SI: Dom in vrt > Kuhinja in jedilnica > Dodatki za kuhinjske aparate > Dodatki za kuhinjske robote > Rezalni diski: Koluti za rezanje Julienne; Koluti za strganje
ru: Дом и сад > Кухня и сервировка стола > Аксессуары для кухонной техники > Аксессуары для кухонных комбайнов > Диски для нарезки: Диски для жюльена; Диски для измельчения
zh-CN: 家居与园艺 > 厨房/餐厅 > 厨房电器配件 > 食品加工机配件 > 切割盘: 切丝盘; 刨丝盘
hr-HR: Dom i vrt > Kuhinja i blagovaonica > Pribor za kuhinjske aparate > Pribor za prerađivače hrane > Rezni diskovi: Diskovi za rezanje na julienne način; Diskovi za usitnjavanje
th: บ้านและสวน > ห้องครัวและการรับประทานอาหาร > อุปกรณ์เครื่องใช้ในครัว > อุปกรณ์เสริมเครื่องเตรียมอาหาร > แผ่นตัด: หัวใบมีดแบบจูเลียน; หัวใบมีดแบบเป็นซี่
lt-LT: Namai ir sodas > Virtuvė ir valgomasis > Virtuvės prietaisų priedai > Virtuvės kombainų priedai > Pjovimo diskai: Julienne pjaustymo diskai; Smulkinimo diskai
el: Σπίτι & κήπος > Κουζίνα & τραπεζαρία > Αξεσουάρ οικιακών συσκευών > Αξεσουάρ επεξεργαστών τροφίμων > Δίσκοι κοπής: Δίσκοι ζουλιέν; Δίσκοι τριψίματος
hu: Otthon és kert > Konyha és étkező > Konyhaigép-kiegészítők > Ételfeldolgozó-kiegészítők > Vágókorongok: Julienne-korongok; Aprítókorongok
bg-BG: Дом и градина > Кухня и трапезария > Аксесоари за кухненски уреди > Аксесоари за кухненски робот > Режещи дискове: Дискове „Жулиен“; Дискове за раздробяване
pl: Dom i ogród > Kuchnia i jadalnia > Akcesoria do sprzętów kuchennych > Akcesoria do robotów kuchennych > Tarcze tnące: Tarcze julienne; Tarcze rozdrabniające
sv: Hem och trädgård > Kök och matsal > Tillbehör till köksapparater > Tillbehör för matberedare > Skärskivor: Julienneskivor; Strimlingsskivor
fi: Koti ja puutarha > Keittiö ja ruokailu > Keittiölaitteiden lisätarvikkeet > Monitoimikoneen tarvikkeet > Leikkuulevyt: Julienne-terät; Silppuamisterät
de: Heim & Garten > Küche & Esszimmer > Zubehör für Küchengeräte > Zubehör für Food Processors > Schneidescheiben: Julienne-Schneidscheibe; Raspelscheiben
en: Home & Garden > Kitchen & Dining > Kitchen Appliance Accessories > Food Processor Accessories > Cutting Discs: Julienne Discs; Shredding Discs
ko: 가정/원예 용품 > 주방/식탁 > 주방가전 부대용품 > 푸드프로세서 부대용품 > 분쇄기 디스크: 채썰기용 디스크; 채썰기 디스크
nl: Huis en tuin > Keuken en eetkamer > Accessoires voor keukenmachines > Accessoires voor keukenrobots > Snijschijven: Julienneschijven; Raspschijven
sk-SK: Dom a záhrada > Kuchyňa a jedáleň > Príslušenstvo pre kuchynské spotrebiče > Príslušenstvo pre kuchynský robot > Strúhacie kotúče: Disky na rezanie; Disky na drvenie
fr: Maison et jardin > Arts de la table et arts culinaires > Accessoires petit électroménager > Accessoires pour robots culinaires > Disques de coupe: Disques à julienne; Disques à râper
pt-PT: Casa e jardim > Cozinha e refeições > Acessórios de aparelhos domésticos > Acessórios para processadores de alimentos > Discos de corte: Discos de corte para juliana; Discos para ralar
da: Hjem og have > Køkken og spisestue > Køkkenapparater – tilbehør > Foodprocessortilbehør > Skæreskiver: Julienneskiver; Riveskiver
nb: Hjem og hage > Kjøkken og spiserom > Tilbehør til kjøkkenapparater > Tilbehør til foodprosessorer > Kutteskiver: Julienneskiver; Strimlingsskiver